Inventaris van het archief van het Ministerie van Landbouw, Visserij en Voedselvoorziening: Regeringscommissariaat voor de Buitenlandse Agrarische Aangelegenheden (ReCoBAA), (1945) 1946-1950 (1951)
Nationaal Archief, Den Haag
Regeringscommissariaat voor de Buitenlandse Agrarische Aangelegenheden (RECOBAA)
Buitenl. Agrarische Aangelegenheden
archiefvorming: 1946-1950
oudste stuk - jongste stuk: 1945-1951
L224
1815 inventarisnummer(s); 15,00 meter
Normale geschreven, getypte en gedrukte documenten, geen bijzondere handschriften.
Nationaal Archief, Den Haag
Ministerie van Landbouw, Visserij en Voedselvoorziening / Regeringscommissariaat voor de Buitenlandse Agrarische Aangelegenheden (RECOBAA)
Het archief van het Regeringscommissariaat voor de Buitenlandse Agrarische Aangelegenheden ("RECOBAA"), één van de vier afdelingen van het Ministerie van Landbouw, Visserij en Voedselvoorziening, bevat stukken met betrekking tot de belangenbehartiging van Nederlandse agrarische producten in het buitenland. De stukken uit de jaren 1945-1951 betreffen jaarverslagen, agenda's van ingekomen en uitgaande stukken en dergelijke en stukken aangaande de taakuitoefening van de afdeling, zoals die waarin zaken rond de in- en uitvoer van een groot aantal hulpmiddelen, grondstoffen en producten op agrarisch gebied geregeld wordt. Verder is er materiaal op het gebied van onderzoek en voorlichting, handel- en betalingsverkeer en internationale organisaties.
Archiefvorming
Geschiedenis van de archiefvormer
Instelling
Het Ministerie van Landbouw, Visserij en Voedselvoorziening viel te onderscheiden in een vierdelige indeling.
De afdelingen rechtstreeks onder de Secretaris-Generaal ressorterende.
De direktie van de Landbouw, en de afdeling Visserijen.
De direktie van de Voedselvoorziening.
Het Regeringscommissariaat voor de Buitenlandse Agrarische Aangelegenheden.
Het Ministerie van Landbouw, Visserij en Voedselvoorziening in deze vorm werd ingesteld bij Koninklijk Besluit van 23 juni 1945.
De organisatie werd nader uitgewerkt in de Organisatie-beschikking van de Minister van Landbouw, Visserij en Voedselvoorziening van 11 mei 1946 no. K 647.
Het Regeringscommissariaat voor de Buitenlandse Agrarische Aangelegenheden - verder te noemen "RECOBAA" - werd na de oorlog ingesteld, teneinde de grote ontreddering van onze agrarische handel zo snel mogelijk te herstellen.
De Regeringscommissaris kreeg in het algemeen tot taak het behartigen van de buitenlandse agrarische aangelegenheden van Nederland in het algemeen, en in het bijzonder:
de behandeling van alle aangelegenheden, de in- en uitvoer betreffende, van onder het Ministerie van Landbouw, Visserij en Voedselvoorziening ressorterende produkten.
het vertegenwoordigen van genoemd Ministerie in commissies, op conferenties en besprekingen aangaande buitenlandse aangelegenheden.
het uitoefenen van toezicht op personen en diensten, die het Ministerie in het buitenland vertegenwoordigen.
Het "RECOBAA" werd ingesteld bij Koninklijk Besluit van 30 januari 1946 no. 13, waarbij te rekenen vanaf 15 januari 1946 ir. A.H. Boerma benoemd werd tot Regeringscommissaris. Bij Koninklijk Besluit van 28 juni 1948 no. 106 is met ingang van 1 juli 1948 ir. A.H.
Boerma eervol ontslag verleend in verband met zijn benoeming tot direkteur van het regionaal bureau van de "Food and Agricultural Organization (F.A.O.)" te Rome.
Tijdens de periode dat ir. A.H. Boerma reeds te Rome was gedetacheerd was bij Ministeriële Beschikking van 23 juli 1946 no. A.S. 18696 ir. S.H. Visser tot waarnemend Regeringscommissaris benoemd.
Tot opvolger van ir. A.H. Boerma werd bij Koninklijk Besluit van 28 juni 1948 no. 107 dhr. N.H. Blink benoemd.
In het "RECOBAA" werden de afdeling Buitenland van de direktie voor de Voedselvoorziening, welke van november 1940 tot na de bevrijding als afdeling Buitenland van het Rijksbureau voor de Voedselvoorziening in Oorlogstijd had gefungeerd, en de sinds 1921 bestaande Buitenlandse Landbouwvoorlichtingsdienst van de direktie van de Landbouw samengesmolten.
Organisatie en taak
De organisatie was als volgt opgebouwd:
A. De Binnenlandse Dienst
- afdeling I: Algemeen Secretariaat.
Dit secretariaat hield zich bezig met alle administratieve, personele en materiële aangelegenheden, en met de coördinatie der afdelingen.
Onder dit secretariaat ressorteerden het Bureau Buitenlandse Reizen en het Vertaalbureau.
Het Bureau Buitenlandse Reizen regelde de verstrekking van deviezenvergunningen aan de ambtenaren van het Ministerie van Landbouw, Visserij en Voedselvoorziening, de daaronder ressorterende organisaties (Hoofdbedrijfschappen en bedrijfschappen) en het particuliere bedrijfsleven op agrarisch terrein.
Het Vertaalbureau verzorgde de vertalingen in en uit moderne talen voor het gehele Ministerie.
- afdeling II: Buitenlandse Handelsaangelegenheden.
Deze afdeling hield zich bezig met alle commerciële, handelspolitieke en handelseconomische aangelegenheden betreffende de Nederlandse in- en uitvoerhandel, waarbij deviezen problemen op agrarisch terrein en vervoervraagstukken van bijzonder belang waren.
De afdeling Buitenlandse Handelsaangelegenheden was gesplitst in drie onderafdelingen, waarvan één zich voornamelijk bezig hield met de direkte problemen van in- en uitvoer, terwijl de tweede zich bewoog op het terrein van de handelspolitiek en de deviezen.
De derde onderafdeling behandelde tarieven, invoerrechten en accijnzen, en nam verder voor haar rekening alle speciale gevallen die niet direkt onder de eerste twee onderafdelingen ressorteerden.
Onder de derde onderafdeling ressorteerde tevens de documentatie, welke in samenwerking met de afdeling Buitenlandse Voorlichting voor het bereikbaar blijven van gegevens op velerlei gebied zorgde.
Ook stelde de derde onderafdeling periodieke overzichten samen van de minimum prijzen van produkten welke onder de diverse bedrijfschappen ressorteerden.
- afdeling III: Buitenlandse Betrekkingen.
Deze afdeling hield zich bezig met alle aangelegenheden betreffende de internationale landbouwpolitiek, alsmede het contact met de vertegenwoordiging in en de werkzaamheden betreffende de internationale organisaties op agrarisch en economisch gebied.
De afdeling verrichtte het voorbereidende werk bij het bepalen van het door Nederland in te nemen standpunt bij het internationale overleg, dat voorafging of voortvloeide uit overeenkomsten.
De afdeling hield er toezicht op dat de door Nederland op zich genomen verplichtingen werden nagekomen.
De afdeling Buitenlandse Betrekkingen onderhield nauwe betrekkingen met de Ministeries van Buitenlandse Zaken en Economische Zaken en was vertegenwoordigd in de interdepartementale Raden en Colleges van overleg.
- afdeling IV: Buitenlandse Voorlichting.
Deze afdeling zorgde voor de verzorging van gegevens betreffende landbouweconomische, technische en wetenschappelijke onderwerpen met betrekking tot het buitenland.
De aanvankelijke splitsing van de afdeling in een technisch-wetenschappelijke en een economische onderafdeling werd reeds spoedig vervangen door een indeling volgens landengroepen, waarnaast evenwel nog een functionele indeling bleef bestaan voor enkele speciale onderdelen van de taak van de afdeling, zoals propaganda, documentatie van gegevens, redactie Landbouwwereldnieuws, het verschaffen van gegevens over de Nederlandse landbouw en voedselvoorziening aan het buitenland en dergelijke.
B. De Buitenlandse Dienst
- De officiële vertegenwoordigers van het Ministerie in het buitenland.
Als officiële vertegenwoordigers van het Ministerie werden bij Ambassades en Gezantschappen van de belangrijkste landen ambtenaren gedetacheerd met de titel van Landbouwattaché of Landbouwraad.
Deze werden gevestigd te Londen, Parijs, Brussel, Kopenhagen, Rome, Bern, Praag, Washington DC, Ottawa en Buenos Aires.
Later werd dit nog uitgebreid met Rio de Janeiro, Melbourne, Wellington en Pretoria. In Duitsland werden de landbouwbelangen behartigd door de landbouwvertegenwoordigers te Berlijn en Hamburg.
Voorts werden de handelsattachés te Madrid, Rabat, Cairo, Wenen en Mexico City rechtstreeks ingeschakeld bij de behartiging van de landbouwbelangen.
De taak van de attachés was, het zich op de hoogte doen stellen van de handelsgebruiken en van de landbouw in zijn ambtsgebied waarvan hij gegevens moest verzamelen met name die van produkten waarmee Nederland moest concurreren op de wereldmarkt.
Verdere taken van de attachés waren onder meer het maken van propaganda voor het gebruik van Nederlandse produkten en het optreden als vertegenwoordiger bij handelsbesprekingen namens het Ministerie.
- De handelskantoren.
Toen de overheid nog rechtstreeks betrokken was met de in- en verkoop van landbouwprodukten en hun derivaten, werden daarvoor in verschillende centra speciale handelsbureaux opgericht. Deze bureaux werden ook belast met prijzen en handelscontrôles bij transacties, die reeds door de vrije handel geschieden.
Later zijn deze bureaux opgeheven, terwijl de werkzaamheden werden ondergebracht bij de landbouwattachés.
C. Diensten en instellingen behorende bij het Regeringscommissariaat voor de Buitenlandse Agrarische Aangelegenheden.
- College voor de Buitenlandse Agrarische Aangelegenheden.
Dit college had tot taak de Minister van Landbouw, Visserij en Voedselvoorziening en de Regeringscommissaris voor de Buitenlandse Agrarische Aangelegenheden van advies te dienen.
Als voorzitter fungeerde van 1946 tot en met 1948 de toenmalige Regeringscommissaris dhr. ir. A.H. Boerma.
Hij werd opgevolgd door dhr. ir. N.H. Blink die tot en met de reorganisatie, waarbij dit college onder de direktie Voedselvoorziening werd gesteld, als voorzitter heeft gefungeerd.
- Stichting Voedselvoorziening Import Bureau (V.I.B.).
De taak van de stichting was: de produkten behorende tot de voedingssector van mens en dier, levend vee en paarden en verder landbouwmachines, landbouwwerktuigen en kunstmest in het buitenland aan te kopen, importeren, opslaan en te verkopen in het binnenland.
De stichting kan deze handelingen zelf entameren als volgens aanwijzingen door of vanwege de Minister van Landbouw, Visserij en Voedselvoorziening resp. de Direkteur Generaal van de Voedselvoorziening of in opdracht van het Hoofdbedrijfschap voor Akkerbouwprodukten en de hieronder ressorterende bedrijfschappen. Onder het hoofdkantoor te 's-Gravenhage ressorteerden bijkantoren welke gevestigd waren te Amsterdam en Rotterdam, alsmede aankooporganen in verschillende hoofdsteden in het buitenland.
De taak van de in Nederland gevestigde bijkantoren omvat het verlenen van medewerking bij het ontvangen in de zeehaven van per schip uit het buitenland aangevoerde goederen voor zover ressorterende onder het V.I.B., werkzaamheden in verband met opslag, expeditie naar het binnenland of transito-vervoer naar het buitenland.
De taak van de in het buitenland gevestigde kantoren omvat het afsluiten van contracten betreffende de aankoop in het buitenland van produkten ressorterende onder het V.I.B., zulks na opdracht van het hoofdkantoor te 's-Gravenhage, en alle regelingen inclusief financiële, hiermee verband houdende.
Als voorzitter fungeerde de regeringscommissaris dhr. ir. A.H. Boerma, gedurende de periode 1946 tot en met 1948, waarna bij werd opgevolgd door de toenmalige regeringscommissaris dhr. ir. N.H. Blink.
- Nationaal Comité voor Samenwerking met de Voedsel en Landbouworganisatie van de Verenigde Naties.
Het doel van het comité was, het optreden als lichaam, dat contact tussen de landbouworganisatie van de Verenigde Naties en het Koninkrijk moest onderhouden.
Als voorzitter fungeerde vanaf 1947 tot en met 1950 dhr. S.L. Mansholt, die tevens Minister van Landbouw, Visserij en Voedselvoorziening was.
Opheffing
De toenmalige Minister van Landbouw, Visserij en Voedselvoorziening dhr. S. Mansholt besloot met een schrijven van de afdeling Kabinet van 25 september 1950 no. 1386 het "RECOBAA" per 25 september 1950 op te heffen. In verband hiermee werd de toenmalige Regeringscommissaris van zijn taak ontheven, en werd hem de reorganisatie opgedragen van de Aan- en Verkoopbureaux bij de Hoofdbedrijfschappen en de bedrijfschappen van de Voedselvoorziening.
Ten aanzien van de afdelingen van het"RECOBAA" werd het volgende bepaald:
A. De Binnenlandse Dienst
- afdeling I: Algemeen Secretariaat.
Deze afdeling werd opgeheven en tijdelijk onder de Secretaris-Generaal gebracht in afwachting van de verdeling van de werkzaamheden.
- afdeling II: Buitenlandse Handelsaangelegenheden.
Deze afdeling werd gevoegd bij de direktie van de Voedselvoorziening.
- afdeling III: Buitenlandse Betrekkingen.
Deze afdeling kreeg de naam "Direktie Internationale Organisaties (D.I.O.)" en nam in de organisatie van het Ministerie van Landbouw, Visserij en Voedselvoorziening een geheel zelfstandige plaats in.
- afdeling IV: Buitenlandse Voorlichting,
Deze afdeling werd gevoegd bij de direktie van de Landbouw.
B. De Buitenlandse Dienst
- De officiële vertegenwoordigers van het Ministerie in het buitenland.
Deze kwamen te ressorteren onder de direktie van de Landbouw.
C. Diensten en instellingen behorende bij het Regeringscommissariaat voor de Buitenlandse Agrarische Aangelegenheden.
- College voor de buitenlandse Agrarische Aangelegenheden.
Dit college werd ondergebracht bij de direktie voor de Voedselvoorziening.
- De Stichting Voedselvoorziening Importbureau (V.I.B.).
Deze stichting werd ondergebracht bij de direktie voor de voedselvoorziening.
- Nationaal comité voor de samenwerking met de voedsel- en landbouworganisatie van de Verenigde Naties.
Dit comité werd ondergebracht bij de direktie Internationale Organisaties.
Geschiedenis van het archiefbeheer
De periode waarover het archief van het "RECOBAA" zich uitstrekt, vangt aan bij haar instelling in 1946 en eindigt bij haar opheffing in 1950.
In het archief werden ook nog stukken aangetroffen van vóór 1946 en ná 1950. Het archief omvatte 3 gedeelten:
Deel I: Dit gedeelte omvatte 33 dozen, genummerd 1 t/m 33 met het opschrift "RECOBAA Buitenlandse Handel" oude ordening. Van de inhoud van de dozen was een inventarislijst aanwezig, waarbij een dossierlijst als ingang op de stukken was gemaakt.
Deel II: Dit gedeelte omvatte zaaksgewijze geordende dossiers (volgens de Universele Decimale Classificatie) opgeborgen in 150 dozen, genummerd 1 t/m 150 met het opschrift "RECOBAA 1946-1950". Op elke doos was tevens vermeld het codenummer van het eerste dossier uit die doos. Bij de dossiers behoorde een ingebonden inventaris bestaande uit 3 delen genummerd 1 t/m 3.
Deel III: Dit gedeelte omvat zaaksgewijze geordende dossiers (volgens de Universele Decimale Classificatie) opgeborgen in 44 dozen, periode 1945-1955. Dit betreft de dossiers van de afdeling Buitenlandse Voorlichting. Deze dozen zijn genummerd van 1 t/m 44 waarbij tevens het codenummer van het eerste dossier op die doos vermeld staat.
Bij het archief behoort een eigen losbladige inventaris, eigen agenda's en indikateurs.
Na de opheffing werd het archief overgebracht naar de archiefbewaarplaats van het Ministerie van Landbouw en Visserij, destijds gevestigd te Schiedam. Tengevolge van de verhuizing van de ministeriële archiefbewaarplaats werd het archief overgebracht naar Voorschoten.
In 1977 tenslotte werd het archief verplaatst aangezien ter vervanging van de archiefbewaarplaats in Voorschoten, een nieuwe bewaarplaats was ingericht aan de Oude Haagweg te 's-Gravenhage.
De verwerving van het archief
Overbrenging van een overheidsarchief
De verwerving van het archief
Het archief is krachtens bepalingen van de Archiefwet overgebracht.
Inhoud en structuur van het archief
Selectie en vernietiging
Naast de stukken die door natuurlijke selectie zijn vernietigd, bijvoorbeeld duplicaten, is op de overige stukken de vernietigingslijst van het Ministerie van Landbouw en Visserij van 29 december 1966 toegepast.
Lijst van vernietigde stukken
Duplicaten, eenvoudige inlichtingen.
Stukken betreffende de aanschaffing van verbruiksgoederen.
Stukken betreffende de sollicitaties van niet aangestelde personen.
Stukken betreffende de aanvragen van verlof en opgaven van ziekte.
Stukken betreffende de internationale organisaties en conferenties, welke ter kennisneming waren ontvangen.
De omvang van het archief voor inventarisatie bedroeg 40 meter en na vernietiging 17 meter.
Aanwijzingen voor de gebruiker
Openbaarheidsbeperkingen
Volledig openbaar.
Materiële beperkingen
Het archief kent geen beperkingen voor het raadplegen van stukken als gevolg van slechte materiële staat.
Aanvraaginstructie
Openbare archiefstukken kunnen online worden aangevraagd en gereserveerd. U kunt dit ook via de terminals in de studiezaal van het Nationaal Archief doen. Om te kunnen reserveren dient u de volgende stappen te volgen:
Creëer een account of log in.
Selecteer in de archiefinventaris een archiefstuk.
Klik op ‘Reserveer’ en kies een tijdstip van inzage.
Verwant materiaal
Beschikbaarheid van kopieën
Inventarisnummers van dit archief zijn niet in kopievorm beschikbaar
Afgescheiden archiefmateriaal
In deze inventaris zijn niet opgenomen de archieven van:
Het College voor de Buitenlandse Agrarische Aangelegenheden
Economische Unie tussen België, Nederland en Luxemburg (BENELUX)
Food and Agricultural Organization van de Verenigde Naties (FAO)
Nationaal Comité voor de samenwerking met de voedsel en landbouworganisatie van de Verenigde Naties.
Deze archieven worden apart geïnventariseerd.
Beschrijving van de series en archiefbestanddelen
- STUKKEN VAN ALGEMENE AARD., A
  - Jaarverslagen., 1946-1949; 1; 1 pak
    1948 niet aangetroffen.
  - Verslag 1945-1948, opgenomen in de verslagen en mededelingen van het Ministerie van Landbouw, Visserij en Voedselvoorziening, gedrukt., 1949; 2; 1 deel
  - Agenda van ingekomen en uitgaande stukken van de afdeling Buitenlandse Handelsaangelegenheden., 1946-1950; 3-107; 105 delen
    - 26-03 t/m 06-05-1946, 3
    - 06-05 t/m 04-06-1946, 4
    - 05-06 t/m 01-07-1946, 5
    - 01-07 t/m 01-08-1946, 6
    - 01-08 t/m 06-09-1946, 7
    - 06-09 t/m 25-09-1946, 8
    - 26-09 t/m 11-10-1946, 9
    - 11-10 t/m 28-10-1946, 10
    - 28-10 t/m 14-11-1946, 11
    - 14-11 t/m 02-12-1946, 12
    - 02-12 t/m 08-01-1947, 13
    - 08-01 t/m 11-02-1947, 14
    - 11-02 t/m 03-03-1947, 15
    - 03-03 t/m 18-03-1947, 16
    - 18-03 t/m 01-04-1947, 17
    - 01-04 t/m 17-04-1947, 18
    - 21-04 t/m 02-05-1947, 19
    - 02-05 t/m 20-05-1947, 20
    - 20-05 t/m 06-06-1947, 21
    - 06-06 t/m 18-06-1947, 22
    - 18-06 t/m 04-07-1947, 23
    - 04-07 t/m 18-07-1947, 24
    - 18-07 t/m 02-08-1947, 25
    - 02-08 t/m 19-08-1947, 26
    - 19-08 t/m 04-09-1947, 27
    - 04-09 t/m 20-09-1947, 28
    - 20-09 t/m 06-10-1947, 29
    - 07-10 t/m 21-10-1947, 30
    - 21-10 t/m 05-11-1947, 31
    - 05-11 t/m 19-11-1947, 32
    - 19-11 t/m 05-12-1947, 33
    - 05-12 t/m 31-12-1947, 34
    - 02-01 t/m 16-01-1948, 35
    - 16-01 t/m 28-01-1948, 36
    - 28-01 t/m 11-02-1948, 37
    - 11-02 t/m 24-02-1948, 38
    - 24-02 t/m 08-03-1948, 39
    - 09-03 t/m 22-03-1948, 40
    - 22-03 t/m 07-04-1948, 41
    - 08-04 t/m 20-04-1948, 42
    - 20-04 t/m 04-05-1948, 43
    - 04-05 t/m 19-05-1948, 44
    - 20-05 t/m 03-06-1948, 45
    - 03-06 t/m 17-06-1948, 46
    - 17-06 t/m 01-07-1948, 47
    - 01-07 t/m 13-07-1948, 48
    - 13-07 t/m 23-07-1948, 49
    - 23-07 t/m 06-08-1948, 50
    - 06-08 t/m 19-08-1948, 51
    - 19-08 t/m 03-09-1948, 52
    - 03-09 t/m 20-09-1948, 53
    - 20-09 t/m 02-10-1948, 54
    - 02-10 t/m 15-10-1948, 55
    - 15-10 t/m 29-10-1948, 56
    - 29-10 t/m 12-11-1948, 57
    - 12-11 t/m 26-11-1948, 58
    - 26-11 t/m 10-12-1948, 59
    - 10-12 t/m 04-01-1949, 60
    - 05-01 t/m 19-01-1949, 61
    - 19-01 t/m 01-02-1949, 62
    - 01-02 t/m 17-02-1949, 63
    - 17-02 t/m 03-03-1949, 64
    - 03-03 t/m 16-03-1949, 65
    - 17-03 t/m 30-03-1949, 66
    - 30-03 t/m 13-04-1949, 67
    - 13-04 t/m 28-04-1949, 68
    - 29-04 t/m 13-05-1949, 69
    - 14-05 t/m 30-05-1949, 70
    - 30-05 t/m 14-06-1949, 71
    - 14-06 t/m 27-06-1949, 72
    - 27-06 t/m 11-07-1949, 73
    - 11-07 t/m 23-07-1949, 74
    - 23-07 t/m 06-08-1949, 75
    - 08-08 t/m 22-08-1949, 76
    - 23-08 t/m 06-09-1949, 77
    - 07-09 t/m 21-09-1949, 78
    - 22-09 t/m 03-10-1949, 79
    - 04-10 t/m 17-10-1949, 80
    - 18-10 t/m 31-10-1949, 81
    - 31-10 t/m 12-11-1949, 82
    - 12-11 t/m 24-11-1949, 83
    - 24-11 t/m 06-12-1949, 84
    - 06-12 t/m 15-12-1949, 85
    - 19-12 t/m 31-12-1949, 86
    - 31-12 t/m 13-01-1950, 87
    - 14-01 t/m 28-01-1950, 88
    - 30-01 t/m 13-02-1950, 89
    - 13-02 t/m 03-03-1950, 90
    - 03-03 t/m 10-03-1950, 91
    - 21-03 t/m 06-04-1950, 92
    - 06-04 t/m 26-04-1950, 93
    - 26-04 t/m 16-05-1950, 94
    - 17-05 t/m 05-06-1950, 95
    - 05-06 t/m 21-06-1950, 96
    - 21-06 t/m 10-07-1950, 97
    - 10-07 t/m 27-07-1950, 98
    - 28-07 t/m 15-08-1950, 99
    - 15-08 t/m 04-09-1950, 100
    - 04-09 t/m 25-09-1950, 101
    - 25-09 t/m 10-10-1950, 102
    - 10-10 t/m 25-10-1950, 103
    - 25-10 t/m 14-11-1950, 104
    - 14-11 t/m 01-12-1950, 105
    - 01-12 t/m 16-12-1950, 106
    - 16-12 t/m 30-12-1950, 107
  - Agenda's van ingekomen en uitgaande stukken van de afdeling Buitenlandse Voorlichting., 1946-1950; 108-157; 50 delen
    - 05-02 t/m 11-03-1946, 108
    - 12-03 t/m 26-04-1946, 109
    - 27-04 t/m 02-07-1946, 110
    - 05-07 t/m 19-08-1946, 111
    - 23-08 t/m 01-10-1946, 112
    - 01-10 t/m 19-11-1946, 113
    - 19-11 t/m 13-01-1947, 114
    - 13-01 t/m 17-02-1947, 115
    - 17-02 t/m 23-04-1947, 116
    - 23-04 t/m 24-05-1947, 117
    - 24-05 t/m 25-06-1947, 118
    - 25-06 t/m 26-07-1947, 119
    - 26-07 t/m 22-08-1947, 120
    - 22-08 t/m 23-09-1947, 121
    - 23-09 t/m 22-10-1947, 122
    - 22-10 t/m 20-11-1947, 123
    - 20-11 t/m 03-01-1948, 124
    - 03-01 t/m 30-01-1948, 125
    - 30-01 t/m 27-02-1948, 126
    - 27-02 t/m 25-03-1948, 127
    - 25-03 t/m 22-04-1948, 128
    - 22-04 t/m 25-05-1948, 129
    - 25-05 t/m 24-06-1948, 130
    - 24-06 t/m 27-07-1948, 131
    - 27-07 t/m 27-08-1948, 132
    - 27-08 t/m 02-10-1948, 133
    - 02-10 t/m 04-11-1948, 134
    - 04-11 t/m 02-12-1948, 135
    - 03-12 t/m 31-12-1948, 136
    - 01-01 t/m 31-01-1049, 137
    - 31-01 t/m 01-03-1949, 138
    - 01-03 t/m 29-03-1949, 139
    - 29-03 t/m 28-04-1949, 140
    - 28-04 t/m 01-06-1949, 141
    - 01-06 t/m 01-07-1949, 142
    - 01-07 t/m 04-08-1949, 143
    - 04-08 t/m 06-09-1949, 144
    - 06-09 t/m 11-10-1949, 145
    - 11-10 t/m 12-11-1949, 146
    - 12-11 t/m 31-12-1949, 147
    - 01-01 t/m 08-02-1950, 148
    - 08-02 t/m 14-03-1950, 149
    - 14-03 t/m 19-04-1950, 150
    - 19-04 t/m 24-05-1950, 151
    - 25-05 t/m 01-07-1950, 152
    - 01-07 t/m 10-08-1950, 153
    - 18-08 t/m 21-09-1950, 154
    - 21-09 t/m 30-10-1950, 155
    - 31-10 t/m 06-12-1950, 156
    - 06-12 t/m 31-12-1950, 157
- STUKKEN BETREFFENDE BIJZONDERE ONDERWERPEN., B
  - ORGANISME., I
    - Stukken betreffende de organisatie van het "RECOBAA"., 1947-1950; 158; 1 omslag
    - Stukken betreffende de organisatie van de Nederlandse landbouwvertegenwoordigers in het buitenland., 1945-1950; 159-165; 6 omslagen 1 stuk
      - Algemeen, 1947-1950, 159
      - België, 1945-1947, 160
      - Brazilië, 1946-1947, 161
      - Duitsland, 1946-1948, 162
      - Engeland, 1947, 163
      - Italië, 1949, 164; 1 stuk
      - Scandinavië, 1947, 165
    - Stukken betreffende de opheffing van Nederlandse landbouwvertegenwoordigers in het buitenland., 1946-1951; 166-167; 2 omslagen
      - Netherlands Agraricultural Trading Office (N.A.T.O.) te Londen, 1946-1951, 166
      - Netherlands Food Purchasing Bureau te New York, 1946-1948, 167
    - Stukken betreffende de samenwerking van het "RECOBAA" met de Bedrijfschappen en de Vereniging van exporteurs naar Nederlands Indië., 1947; 168; 1 omslag
    - Stukken betreffende de reorganisatie van het "RECOBAA"., 1950; 169; 1 omslag
  - PERSONEEL., II